臺灣士林地方法院民事裁定
111年度婚字第240號
原      告  乙○○
訴訟代理人  蘇家宏律師
            林正椈律師            
            王薏瑄律師
被      告  甲○○
訴訟代理人  林明正律師
複  代理人  林育生律師
            蔡金峰律師
上列當事人間請求離婚等事件，本院裁定如下：
    主  文
本件移送福建連江地方法院。
    理  由
一、離婚事件，專屬夫妻之住所地法院、夫妻經常共同居所地法
    院或訴之原因事實發生之夫或妻居所地法院管轄，惟當事人
    得以書面合意定管轄法院，不受前述規定之限制；法院受理
    家事事件之全部或一部不屬其管轄者，除當事人有管轄之合
    意外，應依聲請或依職權以裁定移送於其管轄法院；此分別
    規定於家事事件法第52條第1項、第2項及第6條第1項前段。
二、經查：
　㈠本件原告乙○○依民法第1052條第2項規定訴請與被告甲○○離婚
    ，並主張：兩造於96年間尚共同居住在連江縣，因原告母親
    罹患失智症，原告提議由被告搬至臺北照顧原告母親，原告
    留在連江縣工作賺錢支付生活費，原告為此更購買臺北市○○
    區○○○路0段0號8樓之1房屋(下稱北投房屋)登記在被告名下
    ，但被告拒絕搬至臺北照顧原告母親，原告乃隱忍難過心情
    ，辦理退休搬至臺北，自97、98年迄今兩造分居10餘年，近
    期原告經由小女兒陳亭君轉述，始知悉被告於99年6月15日
    將連江縣之兩筆土地及兩筆房屋等婚後財產贈與給與原告反
    目之大女兒陳亭心，原告專程到連江縣找被告溝通，被告卻
    避不見面，足見兩造感情基礎已不復存在等語。
　㈡依前述原告之主張，可證兩造共同住所係在婚後同居之連江
    縣，被告始終均即無意以北投房屋為住所，亦未經常與原告
    同居在北投房屋。又被告將連江縣之土地、房屋過戶給陳亭
    心之事實，係發生在連江縣，此有原告提出之連江縣地籍異
    動索引所載「收件字號」可以證明(本院卷第47至53頁)。而
    被告拒絕搬遷至北投房屋，導致兩造自97、98年間開始分居
    ，縱可認係兩造婚姻破綻之原因，亦係於被告拒絕搬遷時即
    產生裂痕。是本件兩造共同住所地、經常共同居所地及婚姻
    破綻原因事實發生地均係在連江縣，兩造既未有管轄之合意
    ，原告向本院提起本件訴訟，即與家事事件法第52條規定不
    符，且明顯造成被告應訴負擔(本院卷第95頁)，本院爰依職
    權將本件移送於有管轄權之福建連江地方法院。
三、依家事事件法第6條第1項前段，裁定如主文。
中　　華　　民　　國　　111 　年　　11　　月　　14　　日
                  家事法庭  法  官  陳怡安
以上正本係照原本作成。
如對本裁定抗告，應於裁定送達後10日內向本院提出抗告狀，並
繳納抗告費新臺幣1,000 元。
中　　華　　民　　國　　111 　年　　11　　月　　14　　日
                            書記官  劉雅萍